【裁判字號】    95,易,1076
【裁判日期】    950630
【裁判案由】    傷害等
【裁判全文】
臺灣高雄地方法院刑事判決              95年度易字第1076號
公  訴  人  臺灣高雄地方法院檢察署檢察官
被      告  甲○○
上列被告因傷害等案件，經檢察官聲請依簡易判決處刑（95年度
偵字第9296號），經本院認不得以簡易判決處刑，改依通常程序
審理，復經本院合議庭裁定由受命法官獨任進行簡式審判程序，
本院判決如下：
    主  文
甲○○於公務員依法執行職務時，當場侮辱，處有期徒刑貳月，
如易科罰金，以佰元折算壹日；又對於公務員依法執行職務時
，施強暴，處有期徒刑月，如易科罰金，以佰元折算壹日。
應執行有期徒刑肆月，如易科罰金，以佰元折算壹日，緩刑貳
年。
    事  實
一、甲○○與乙○○係同事關係，2 人於民國95年3 月24日下午
    3 時30分許，在高雄市小港區○○○○街136 號之1 飲用酒類
    後，因借車問題發生爭執，甲○○竟基於傷害人身體之犯意
    ，以拳頭及腳毆打乙○○，致乙○○受有頭部及左大腿挫傷
    之傷害，甲○○又另基於毀損之故意，持鐵塊砸毀乙○○所
    有車號YZ-7682 號自小客車之左後車門，致該車門凹陷毀壞
    （前開傷害及毀損部分，業經乙○○撤回告訴另為不受理判
    決）。嗣於同日下午4 時20分許，高雄市政府警察局小港分
    局高松派出所警員丙○○及丁○○據報前往現場處理，甲○○竟另行基於妨害公務之犯意，出言辱罵丙○○、丁○○「
    載帽子的算三小，我揍你罵你，你們也不敢怎麼樣，幹你娘
    雞巴」等語，嗣並另行起意基於妨害公務之犯意，徒手毆打
    執勤員警丙○○，而對之施以強暴，致丙○○受有右胸挫傷
    之傷害（傷害部分未據丙○○提出告訴）。
二、案經高雄市政府警察局小港分局報請臺灣高雄地方法院檢察
    署檢察官偵查起訴。
    理  由
一、本件被告甲○○所犯係死刑、無期徒刑、最輕本刑為3 年以
    上有期徒刑以外之罪，其於準備程序中就被訴事實為有罪之
    陳述，經法官告知簡式審判程序之旨，並聽取公訴人及被告
    之意見後，經本院合議庭裁定由受命法官獨任進行簡式審判
    程序，合先敘明。
二、訊據被告甲○○對上揭犯行，於本院審理時坦承不諱，核與
    證人即被害人丙○○、丁○○、證人黃喬慶、朱龍雄於警詢
    中證述之情節相合，復有診斷證明書1 紙、照片2 張，足見
    被告之前開自白與事實相符，自得為論罪科刑之依據。是以
    ，本件本件事證明確，被告前揭犯行均堪認定。
三、所犯罪名及科刑理由：
(一)核被告甲○○所為，係犯刑法第140 條第1 項之侮辱公務員
    罪及同法第135 條第1 項之對執行職務公務員施強暴脅迫罪
    。
(二)被告甲○○係辱罵警員後，始另行起意動手毆打執勤員警丙○○，被告就其分別所犯之上開2 罪間，係犯意各別，行為
    互異，構成要件復有不同，均應分論併罰之。
(三)爰酌被告對於執行勤務之員警以穢語辱罵在先，藐視公權力
    ，並進而對員警施以暴力，行為實屬不當，法治觀念尤有不
    足，惟考量其犯後坦承犯行，態度良好，並書立悔過書請前
    開2 位員警簽名為證，有該悔過書1 紙在卷可佐，足見其已
    深刻檢討悔悟等一切情狀，酌情從輕量處如主文所示之刑，
    並諭知易科罰金之折算標準，復定其應執行之刑及易科罰金
    之折算標準。
(四)又被告未有犯罪前科紀錄，有臺灣高等法院被告前案紀錄表
    1 紙在案可證，其因一時失慮，致為本件犯行，犯後已坦承
    犯行，復已書立悔過書，而如上述，本院認其經此次偵、審
    及刑之宣告程序後，當知所警惕，信無再犯之虞，因而認前
    開對被告所宣告之刑，以暫不執行為適當，爰併宣告緩刑2
    年，以啟自新。
據上論斷，依刑事訴訟法第452 條、第273 條之1 第1 項、第28
4 條之1 、第299 條第1 項前段，刑法第135 條第1 項、第140
條第1 項、第41條第1 項前段、第51條第5 款、第74條第1 款，
罰金罰鍰提高標準條例第1 條前段、第2 條，判決如主文。
本案經檢察官戊○○到庭執行職務
中    華    民    國    95    年    6     月    30    日
                  刑事第八庭    法  官  李育信
以上正本證明與原本無異。
如不服本判決，應於收受送達後10日內向本院提出上訴書狀。
中    華    民    國    95    年    6     月    30    日
                                書記官  廖佳玲
附錄本案論罪科刑之法條：
中華民國刑法第135條第1項
對於公務員依法執行職務時，施強暴脅迫者，處3 年以下有期徒
刑、拘役或300 元以下罰金。
中華民國刑法第140條第1項
(侮辱公務員公署罪)
於公務員依法執行職務時，當場侮辱，或對於其依法執行之職務
公然侮辱者，處6 月以下有期徒刑、拘役或100 元以下罰金。


司法院資訊處製作；財團法人民間司法改革基金會備份。
